# 关联方交易

提问人：dongjiaoji 时间：2021-07-06 09:03:00
陈版主，您好。我司有个关联方交易，不知道实物中要怎么处理这个事情？请教您下，感谢百忙中抽空回复。
AB是内部关联方。A的办公楼是委托B装修。装修后，投入使用。A根据合同金额及监理费做长期待摊费用，并按月摊销。B因为没有结算，无法决定最终结算金额。按照90%入账。这样子，AB的挂账会一直有个差异，这个差异是正常的吗？另外这个B确认的收入的依据正确应该是什么呢？
按照90%入账也没有合理的依据？

回答人：chenyiwei
A的挂账金额可以暂按合同价格暂估；B则按新准则下的可变对价处理、双方的会计处理都是从自身角度运用谨慎性原则，所以暂估金额很可能会有差异。合并报表层面需抵消内部交易和暂估的内部往来，将该项长期待摊费用的金额调整为B为此发生的实际成本。

提问人：13758463350 时间：2021-09-01 21:33:05
子公司销售瓦楞纸的，税率是13%。然后年收入总额在 5 个亿左右，有 2 个亿是卖给母公司。母公司是一家科技公司，一年大概开了接近 4 千万的咨询费给子公司，税率是6%。假设存在虚假的内容，要怎么发现呀？怎么查？

回答人：chenyiwei
1 、母公司作为科技公司为何购入瓦楞纸？购入后作何用途？如何核实该交易的真实性？
2 、母公司向子公司提供的咨询服务是否真实存在？如何证明该咨询服务的公允价值与开票金额相当？
3 、通过访谈核实该交易的目的，以及各自作价的依据何公允性。

提问人：LINN123 时间：2021-12-02 10:02:30
您好，陈版主，关于实务中关联方交易的处理：背景：①企业A为汽车零部件的生产商，在销售商品给汽车整车厂时依据发票进行收入的确认并结转成本②约定产品有质量保质期 ③企业的会计处理方式：第一步：确认收入并结转成本；在产品质保期间，收到客户开出的产品维修费用发票后，借：销售费用 应交税费-增值税（进项税） 贷：应收账款。
问题：A公司销售产品给B公司（关联方公司即母公司），B公司再卖零部件给汽车整车厂C公司，在质量保证期间，C公司开出的产品维修费用给B公司.B公司再将这一笔费用结转给A公司。
B公司的会计处理：
销售商品时：
借：应收
贷：业务收入
借：业务成本
贷：存货
发生质量保证期间：
借：销售费用
贷：应收
同时将这一笔结转给关联方a公司即会计处理为：
借：银行存款
贷：其他业务收入
借：其他业务成本
贷：销售费用
陈版主，您能解释下,在单体层面上这样的会计处理有什么风险吗？作为审计应该如何进行审计调整呢？

回答人：chenyiwei
应关注母公司B在该交易中是主要责任人还是代理人。如果B是主要责任人，这样处理基本合理；反之，B不应确认收入、成本和销售费用，仅作代收代付处理，净额确认收入。